臺灣桃園地方法院刑事判決　
109年度易字第1115號
公  訴  人  臺灣桃園地方檢察署檢察官
被      告  鄭宇軒


上列被告因詐欺案件，經檢察官提起公訴（109年度調偵續字第1
2號），被告於準備程序中就被訴事實為有罪之陳述，經本院告
知簡式審判程序之旨，並聽取當事人之意見後，本院合議庭裁定
改由受命法官獨任進行簡式審判程序，本院判決如下：
    主  文
鄭宇軒意圖為自己不法之所有，以詐術得財產上不法之利益，處
有期徒刑貳月，如易科罰金，以新臺幣壹仟元折算壹日。
    事  實
一、鄭宇軒明知無給付車資之真意，竟意圖為自己不法之利益，
    基於詐欺得利犯意，於民國107年5月29日上午6時40分許，
    在臺北市中正區臺北車站北一門前，搭乘簡明雄駕駛營業小
    客車，鄭宇軒上車後隱瞞其無力支付車資之事實，逕指示簡
    明雄將其載送至桃園市桃園區永安路（下僅稱路名），待簡
    明雄行經永安路272號前，鄭宇軒遂向簡明雄佯稱：其身上
    沒錢，欲下車拿車資，要求簡明雄暫為等待云云，旋即下車
    奔跑離去，然未再返回，以此方式詐得等同車資新臺幣（下
    同）1,185元之載送服務利益得手。嗣簡明雄追趕不及，並
    於該處等待多時，仍未見鄭宇軒，始悉受騙。
二、案經簡明雄訴由桃園市政府警察局桃園分局報告臺灣桃園地
    方檢察署檢察官偵查起訴。
    理  由
壹、程序方面
一、按除被告所犯為死刑、無期徒刑、最輕本刑為3年以上有期
    徒刑之罪或高等法院管轄第一審案件者外，於第一次審判期
    日前之準備程序進行中，被告先就被訴事實為有罪之陳述時
    ，審判長得告知被告簡式審判程序之旨，並聽取當事人、代
    理人、辯護人及輔佐人之意見後，裁定進行簡式審判程序，
    刑事訴訟法第273條之1第1項定有明文。經查，被告鄭宇軒
    所犯刑法第339條第2項之詐欺得利罪，係死刑、無期徒刑、
    最輕本刑為3年以上有期徒刑以外之罪，其於準備程序中就
    被訴事實為有罪之陳述，經告知簡式審判程序之旨，並聽取
    公訴人、被告之意見後，本院合議庭爰依首揭規定，裁定由
    受命法官獨任進行簡式審判程序（見本院卷第167、170頁）
    。是本案之證據調查，依同法第273條之2規定，不受同法第
    159條第1項、第161條之2、第161條之3、第163條之1，及第
    164條至170條所規定證據能力認定及調查方式之限制，合先
    敘明。
貳、實體方面
一、上述犯罪事實，業據被告於本院訊問、準備程序及審理中坦
    承不諱（見本院卷第160、170、180頁），核與證人即告訴
    人簡明雄於警詢、偵訊及本院準備程序中之指述（見108年
    度偵字第17051號【下稱偵卷】第8頁及反面、第14頁反面，
    審易卷第44至46頁）相符，並有告訴人所駕駛營業小客車內
    行車紀錄器之錄影畫面擷圖、桃園市○○區○○路000號前攝有
    被告奔跑離去之監視器錄影畫面擷圖、告訴人所駕駛營業小
    客車於108年5月29日上午6時50分起至同日上午8時7分間車
    資為1,185元之計程車乘車證明（見偵卷第9頁、第9頁反面
    、第18頁）等證在卷可佐，復有本院就「被告於109年5月29
    日搭乘告訴人所駕駛營業小客車車內之行車紀錄器錄影檔案
    」勘驗結果及錄影畫面擷圖（見本院卷第52至54頁、第55至
    67頁）附卷可參，足認被告之任意性自白與上開事實相符，
    堪以採信。本案事證明確，被告上開犯行，洵堪認定，應予
    依法論科。
二、核被告所為，係犯刑法第339條第2項之詐欺得利罪。爰審酌
    被告行為時25歲，明知其並無付款真意與資力，竟詐騙告訴
    人駕駛營業小客車搭載其自臺北市中正區臺北火車站前往桃
    園市桃園區永安路，路途甚遠，並詐得1,185元之車資，所
    為殊屬不該。又衡酌其於109年10月29日、110年4月13日本
    院準備程序，及110年9月28日經本院勘驗「被告於109年5月
    29日搭乘告訴人所駕駛營業小客車車內之行車紀錄器錄影檔
    案」時，均一再否認有何詐欺得利之犯行，辯稱其奔跑離去
    是趕著去拿錢云云（見審易卷第44頁，本院卷第33頁），復
    改辯稱計程車違停在大馬路旁，其係因擔心告訴人被開單才
    奔跑離去云云（見本院卷第53至54頁），況其究竟係向何人
    拿錢，則有朋友、舅舅或外婆等多種說法（見偵卷第3頁反
    面、審易卷第43頁，本院卷第33頁），復經本院勘驗前開行
    車紀錄器錄影檔案後，質之其為何在車輛尚未停止前，已先
    開啟車門，待車輛停妥後旋即奔跑離去？則辯稱其先打開車
    門是因為告訴人說他要往前開一點把車停好云云（見本院卷
    第53頁），終至110年12月28日本院準備程序及嗣後審理中
    始坦承犯行（見本院卷第160、170、180頁），是其縱已對
    本案犯行坦承不諱，惟其刑度自應與始終坦承犯行者有所區
    別，以符公平。兼衡其自陳職業為自由業、小康之家庭經濟
    狀況（見偵卷第3頁）、大學肄業之教育程度（見本院卷第1
    87頁），暨其為本案犯行之動機、目的、手段、所生危害及
    素行等一切情狀，量處如主文所示之刑，並諭知易科罰金之
    折算標準。
三、末按犯罪所得已實際合法發還被害人者，不予宣告沒收或追
    徵，刑法第38條之1第5項定有明文。查被告之母親姚素貞前
    已賠償告訴人3,000元，且被告於111年4月16日及17日依本
    院調解筆錄之賠償條件給付3萬5,000元予告訴人，此有本院
    調解筆錄及本案辦理刑事案件電話查詢紀錄表（見本院卷第
    165、195頁），是前開2筆款項復已超過告訴人所受之損失1
    ,185元（見偵卷第15頁，審易卷第45頁）。據此，自難認被
    告於本案尚有犯罪所得而應沒收，附此指明。
據上論斷，應依刑事訴訟法第273條之1第1項、第299條第1項前
段，刑法第339條第2項、第1項、第41條第1項前段、刑法38條之
1第1第5項，刑法施行法第1條之1第1項，判決如主文。
本案經檢察官李孟亭提起公訴，經檢察官黃鈺斐到庭執行職務。
中　　華　　民　　國　　111 　年　　4 　　月　　20　　日
　　　              刑事第六庭  法  官  何啓榮
以上正本證明與原本無異。
如不服本判決應於收受判決後20日內向本院提出上訴書狀，並應
敘述具體理由。其未敘述上訴理由者，應於上訴期間屆滿後20日
內向本院補提理由書(均須按他造當事人之人數附繕本)「切勿逕
送上級法院」。
                                書記官　潘瑜甄
中　　華　　民　　國　　111 　年　　4 　　月　　20　　日
附錄本案論罪科刑法條：中華民國刑法第339條第2項。